【裁判字號】    91,再微,2
【裁判日期】    920108
【裁判案由】    聲請再審
【裁判全文】
臺灣新竹地方法院民事裁定  九十一年再微字第二號
    再審原告    甲○○
    再審被告    觀日大地社區管理委員會
    法定代理人  吳鎰
右當事人間請求聲請再審事件，再審原告對於民國九十年五月二十五日本院九十年度
再小抗字第一號、九十年三月十五日本院九十年度再小字第一號確定裁定提起再審之
訴，本院裁定如左：
    主      文
再審之訴駁回。
再審訴訟費用由再審原告負擔。
    理    由
一、按確定裁定提起再審之訴，應以有民事訴訟法第四百九十六條第一項各款、第四
    百九十七條之原因為限，此項原因亦即再審理由，必須於訴狀中表明之（見同法
    第五百零七條、第五百零一條第一項第四款），否則其訴即屬不合法，毋庸命其
    補正，逕以裁定駁回之，此觀之最高法院七十年台再字第三五號判例意旨甚明；
    至所謂表明再審理由，指必須指明確定裁定有如何合於法定再審事由之具體情事
    而言。查，本件再審原告係以：聲請人於八十九年二月十七日即同年二月十五日
    遭視為撤回對於本院八十八年度竹小字第八號給付管理費事件上訴後二日，已申
    請續行訴訟，已有再審之意思表示，原確定裁定對於其提起再審日期之認知顯然
    有誤，原確定裁定理由皆不合於事理等語為由，提起本件再審之訴，並未表明任
    何法定再審原因，亦未指明原確定裁定有符合何項法定再審事由之具體事實，依
    上開判例及說明，顯難認其再審之訴為合法。
二、次按當事人聲請再審，聲明係對某件裁定為再審，但其再審訴狀理由，指摘該確
    定裁定以前之再審裁判如何違法部分，不能認係對所聲請再審裁定之再審理由，
    法院無一一論斷之必要，亦有最高法院八十六年度台聲字第一七二號判決意旨可
    參。再審原告雖另主張：其於九十年度再小抗字第一號、九十年三月十五日本院
    九十年度再小字第一號聲請再審事件之訴狀已載明：「但數日前檢視其開會記錄
    發覺許多會議出席人員簽名附註日期不一，皆非開會日期，足證會議有關紀錄係
    屬偽造。」並在證物欄註記：「証件：檢附會議出席人員附冊影本一份乙份」，
    證物已呈在案，在在證明簽名日期非開會日期，紀錄全屬偽造，而會議紀錄既屬
    偽造，則再審被告一切主張皆屬違法，依民法第一百四十八條誠實及信用原則，
    不應違背，社會正義不容違棄云云。核其上述理由，無非係指摘本院八十八年度
    竹小字第八號判決有所違誤，並非表明本件原確定裁定有何再審理由，揆諸上開
    說明，其以此為由提起本件再審亦不合法，不應准許。
三、依民事訴訟法第五百零二條第一項、第九十五條、第七十八條，裁定如主文。
中      華      民      國    九十二    年      一      月      八      日
                                  臺灣新竹地方法院民事第一庭
                                        審判長法    官   吳上晃
                                              法    官   林南薰
                                              法    官   鄭子俊
右為正本係照原本作成。
不得抗告。
~B法院書記官  林美足
中      華      民      國    九十二    年      一      月      八       日


司法院資訊處製作；財團法人民間司法改革基金會備份。
